【裁判字號】    99,審訴,1405
【裁判日期】    990827
【裁判案由】    違反藥事法
【裁判全文】
臺灣桃園地方法院刑事判決           99年度審訴字第1405號
公  訴  人  臺灣桃園地方法院檢察署檢察官
被      告  甲○○
上列被告因違反藥事法案件，經檢察官提起公訴（99年度毒偵字
第1221號、99年度偵字第8530號），被告於準備程序進行中，就
被訴事實為有罪之陳述，經本院告知簡式審判程序意旨，並聽取
當事人之意見後，本院合議庭裁定依簡式審判程序審理，判決如
下：
    主  文
甲○○施用第二級毒品，累犯，處有期徒刑陸月，扣案之第二級
毒品甲基安非他命壹包（驗餘毛重零點貳玖貳壹公克）沒收銷燬
之，吸食器壹組沒收；又明知為禁藥而轉讓，累犯，處有期徒刑
月，扣案之第二級毒品甲基安非他命壹包（驗餘毛重零點貳玖
貳壹公克）沒收銷燬之，吸食器壹組沒收。應執行有期徒刑柒月
，扣案之第二級毒品甲基安非他命壹包（驗餘毛重零點貳玖貳壹
公克）沒收銷燬之，吸食器壹組沒收。
    事實及理由
一、犯罪事實：
    甲○○前於民國87年間，因施用毒品案件，經本院以87年度
    毒聲字第294 號裁定送觀察、勒戒，因認無繼續施用傾向，
    於87年7 月1 日釋放出所，並經臺灣桃園地方法院檢察署檢
    察官以87年度偵字第6404、7264、8659號為不起訴處分確定
    。另於91年間，即前揭觀察、勒戒執行完畢釋放後5 年內，
    復因施用毒品，經本院以91年度毒聲字第2834號裁定送觀察
    、勒戒，因認有繼續施用傾向，復經本院以92年度毒聲字第
    2303號裁定令入戒治處所施以強制戒治，嗣再經本院以92年
    度毒聲字第3940號裁定停止戒治並交付保護管束，嗣於93年
    1 月9 日法律修正報結，該次施用毒品犯行並經本院以92年
    度壢簡字第1221號判決判處有期徒刑6 月確定。另於96年間
    ，復因施用毒品案件，經本院以96年度壢簡字第2150號判決
    判處有期徒刑6 月確定，入監執行後，於97年8 月31日縮刑
    期滿執行完畢。詎其仍不知悔改，(一)復基於施用第二級毒品
    甲基安非他命之犯意，於99年3 月9 日下午3 時許，在桃園
    縣平鎮市○○路132 巷61弄25號2 樓，以玻璃球燒烤之方式
    ，施用第二級毒品甲基安非他命1 次。(二)另又甲基安非他命
    係毒品危害防制條例第2 條第2 項第2 款所列之第二級毒品
    ，亦屬於藥事法第22條第1 項第1 款所列之禁藥，不得非法
    轉讓，竟基於轉讓甲基安非他命之犯意，於99年3 月9 日下
    午某時，在桃園縣平鎮市○○路132 巷61弄25號2 樓內，將
    裝於吸食器內數量不詳（未逾轉讓持有毒品加重其刑數量標
    準）之甲基安非他命轉讓予友人葉雲財施用。嗣於同日下午
    5 時30分許，為警於上址查獲，並扣得其所有供本件施用毒
    品、轉讓禁藥所用之吸食器1 組及轉讓剩餘之第二級毒品甲
    基安非他命1 包（驗餘毛重0.2921公克）。案經桃園縣政府
    警察局龍潭分局報告臺灣桃園地方法院檢察署檢察官偵查起
    訴。
二、證據名稱：
  (一) 甲○○於於警詢、檢察官訊問時及本院審理中之自白。
  (二) 證人葉雲財於警詢、檢察官訊問時之證述。
  (三) 桃園縣政府警察局龍潭分局被採尿人尿液暨毒品真實姓
       名與編號對照表1 紙、臺灣檢驗科技股份有限公司濫用
       藥物檢驗報告2 紙、現場及扣案物品照片8 張及扣案之
       吸食器1 組、第二級毒品甲基安非他命1 包（驗餘毛重
       0.2921公克）。
  (四)臺灣高等法院被告前案紀錄表1 份。
三、按「安非他命（含甲基安非他命）雖係第二級毒品，但其亦
    屬於藥事法所稱之禁藥。而明知為禁藥而轉讓者，藥事法第
    83條亦定有處罰明文。故行為人明知為禁藥即安非他命而轉
    讓予他人者，其轉讓行為同時該當於毒品危害防制條例第8
    條之轉讓毒品罪及藥事法第83條之轉讓禁藥罪，應屬法條競
    合，依重法優於輕法、後法優於前法等法理，擇一處斷。而
    93年4 月21日修正後之藥事法第83條轉讓禁藥之處罰（7 年
    以下有期徒刑，得併科新台幣500 萬元以下罰金），較毒品
    危害防制條例第8 條第2 項轉讓第二級毒品之處罰（6 月以
    上5 年以下有期徒刑，得併科新台幣70萬元以下罰金）為重
    ，是轉讓安非他命之第二級毒品，應依藥事法第83條之規定
    處罰。」（最高法院98年度台上字第6962號、98年度台上字
    第5422號判決意旨參照）本件被告本次轉讓甲基安非他命之
    數量既無證據證明逾淨重10公克以上，自無依毒品危害防制
    條例第8 條第6 項加重處罰規定之適用，應依上揭說明，就
    被告轉讓甲基安非他命予葉雲財部分，應適用藥事法第83條
    第1 項之規定，先予敘明。是核被告所為，係犯毒品危害防
    制條例第10條第2 項施用第二級毒品罪，及藥事法第83條第
    1 項之轉讓禁藥罪。其轉讓、施用前後持有第二級毒品品甲
    基安非他命之低度行為，應為施用毒品之高度行為所吸收，
    不另論罪。被告所犯上開2 罪犯行，犯意各別，行為互殊，
    應予分論併罰。爰審酌被告將足以導致精神障礙、性格異常
    及生命危險之甲基安非他命轉讓與該名成年友人施用，殘害
    他人身心甚鉅，但念被告犯後坦承犯行尚有悔意，及其犯罪
    之目的、手段、品行、智識程度等一切情狀，量處如主文所
    示之刑。至扣案之吸食器1 組及剩餘之第二級毒品甲基安非
    他命1 包（驗餘毛重0.2921公克），係為被告所有所供本件
    施用毒品、轉讓禁藥所用之吸食器1 組及轉讓所剩餘之物，
    應併予宣告沒收銷燬或沒收，附此敘明。
四、應適用法條：
    刑事訴訟法第273 條之1 第1 項、第299 條第1 項前段、第
    310 條之2 、第454 條第1 項，毒品危害防制條例第10條第
    2 項、第18條第1 項前段，藥事法第83條第1 項，刑法第11
    條、第47條第1 項，第51條第5 款，第38條第1 項第2 款。
五、如不服本件判決，得自收受判決送達之日起10日內，向本院
    提出上訴書狀，上訴於第二審法院。
本案經檢察官潘怡華到庭執行職務。
中    華    民    國    99    年    8     月    27    日
                        刑事庭    法  官  劉為丕
以上正本證明與原本無異。
如不服本判決，應於判決送達後10日內向本院提出上訴狀（應附
繕本），其未敘述上訴理由者，應於上訴期間屆滿後20日內補提
理由書狀於本院，上訴於臺灣高等法院。
                                  書記官  吳忻蒨
中    華    民    國    99    年    8     月    27    日
附錄本案論罪科刑依據之法條：
毒品危害防制條例第10條第2項
施用第二級毒品者，處 3 年以下有期徒刑。
藥事法第83條第1項
明知為偽藥或禁藥，而販賣、供應、調劑、運送、寄藏、牙保、
轉讓或意圖販賣而陳列者，處7 年以下有期徒刑，得併科新臺幣
5 百萬元以下罰金。

司法院資訊處製作；財團法人民間司法改革基金會備份。
